【裁判字號】    97,訴,3332
【裁判日期】    971110
【裁判案由】    毒品危害防制條例
【裁判全文】
臺灣臺中地方法院刑事判決              97年度訴字第3332號
公  訴  人  臺灣臺中地方法院檢察署檢察官
被      告  甲○○
                    現另案於臺灣臺中監獄臺中分監執行中
指定辯護人  本院公設辯護人  丁○○
上列被告因違反毒品危害防制條例案件，經檢察官提起公訴（97
年度偵字第10365 號），本院判決如下：
    主    文
甲○○製造第二級毒品，未遂，累犯，處有期徒刑肆年陸月。扣
案如附表一編號37、編號40、編號43至編號45、編號47所示之第
二級毒品均沒收銷燬之；扣案如附表一編號1 至編號36、編號38
、編號39、編號41至編號43、編號45、編號46、編號47所示之物
均沒收。
    犯 罪 事 實
一、甲○○曾犯竊盜等案件，經本院於民國93年5 月10日以93年
    度易字第276 號判處有期徒刑5 月、3 月，應執行有期徒刑
    6 月確定，於95年12月17日執行完畢出監。詎其仍不知悔改
    ，其明知甲基安非他命經行政院公告列為毒品危害防制條例
    第2 條第2 項第2 款所列之第二級毒品，依法不得製造，竟
    基於製造甲基造安非他命之犯意，自97年2 月中旬某日起，
    透過網路及書籍取得製造甲基安非他命之方法，並陸續向不
    知名之化工原料店及大賣場購入醋酸、醋酸鈉、鹽酸、硫酸
    鋇化鈉、水酸化鈉、碘化鉀、氫氧化鈉、酒精、甲醇、測試
    紙、結晶容器、冰箱、過濾布、丙酮、過濾網、量杯、搖台
    、電磁爐、撞臼、壓克力接著劑、快速爐、溫度計、攪棒、
    食鹽、活性碳素、過濾紙、氫桶、氫氣、漏斗、電子磅秤、
    黑粉及真空幫浦等製造甲基安非他命之化學藥劑及器材後，
    並以其所承租位於臺中市○○區○○路3 段21巷50號7 樓之
    3 之租處做為製造甲基安非他命之場所，以自行研發合成原
    料加入醋酸、醋酸鈉、鹽酸、硫酸鋇化鈉、水酸化鈉、碘化
    鉀、氫氧化鈉、酒精及甲醇等物混合鹵化，經氫氧催化，活
    性碳及濾紙過濾，再放入冰箱低溫結晶，測試成品等步驟製
    造甲基安非他命，但因欠缺所需之亞硫醯二氯、氯化鈀、不
    銹鋼鍋等原料及器材，而未能遂其製成甲基安非他命之目的
    。嗣於97年4 月28日下午8 時30分許，為警前往上址執行搜
    索，當場查獲甲○○（所涉持有海洛因2 包，毛重共計4.65
    公克之部分，業經檢察官以97年度偵字第13539 號向本院聲
    請簡易判決處刑）與劉永福、簡俊卿（均經檢察官為不起訴
    處分），並扣得甲○○所有供製造甲基安非他命所使用如附
    表一所示物品，及非供製造甲基安非他命使用之附表二所示
    之物品，始知上情。
二、案經臺中市警察局移送臺灣臺中地方法院檢察署檢察官偵查
    起訴。
    理    由
壹、程序方面：
一、按由於司法警察機關調查中之案件，或有量大或急迫之情形
    ，為因應實務之現實需求，認為當然有鑑定之必要者，基於
    檢察一體原則，得由該管檢察長對於轄區內之案件，以事前
    概括選任鑑定人或囑託鑑定機關（團體）之方式，俾便轄區
    內之司法警察官、司法警察對於調查中之此類案件，得即時
    送請事前已選任之鑑定人或囑託之鑑定機關（團體）實施鑑
    定，業經法務部於92年9 月1 日以法檢字第0920035083號函
    釋在案。又依臺灣高等法院檢察署檢長概括選任鑑定機關名
    冊所載，內政部警政署刑事警察局為臺灣高等法院檢察署檢
    察長概括選任為槍彈鑑定之機關；而法務部調查局為臺灣高
    等法院檢察署檢察長概括選任為毒品種類、成份鑑定之機關
    。故本件臺中市警察局送請內政部警政署刑事警察局所為97
    年6 月27日刑鑑字第0970075660號毒品鑑定書（附於偵卷第
    66頁至第67頁反面）、及臺中市警察局送請法務部調查局所
    為97年6 月4 日調科壹字第09723026080 號濫用藥物實驗室
    鑑定書各1 份，自均具有證據能力。
二、卷附警方製作現場及扣案物之照片4 張（見警卷第42頁至第
    43頁），係因人為操作、編輯上所為，與人之報告相同，是
    否忠實呈現尚有疑義，故為供述證據，而有傳聞法則之適用
    （參照陳浩然所譯『日本實用刑事證據法』第144 頁至第15
    1 頁），且查無符合刑事訴訟法第159 條之1 至之4 之情形
    ，但該照片業經本院審理時予以提示並告以要旨，並經檢察
    官、被告及辯護人表示意見。當事人已知上述照片乃係屬傳
    聞證據，均未於言詞辯論終結前，對該照片之內容異議，依
    刑事訴訟法第159 條之5 第2 項之規定，已擬制同意其有證
    據能力，本院審酌上開照片之作成，並無偽造、變造之情形
    ，認為以之作為本案之證據亦屬適當，而有證據能力。
貳、實體方面
一、上開犯罪事實，業據被告甲○○於本院審理時供承不諱，核
    與鑑定證人乙○○於本院審理時所證述（見本院卷第50頁至
    53頁反面）之情節相符，並有被告所有供製造甲基安非他命
    使用扣案如附表一所示之物品可佐，現場及扣案物之照片4
    張在卷可稽。而上開扣案如附表一所示之物，經警方採取部
    分樣品及將部分工具送請檢驗：(一)編號1 ：結晶粉末（橘色
    塑膠桶內採樣），1 包（5 公克），本局另予以編號A 。(二)
    編號2 ：結晶粉末（紅色方盒內採樣），1 包（4 公克），
    本局另予以編號B 。(三)編號3 ：結晶粉末（黃色方盒內採樣
    ），1 包（2 公克），本局另予以編號C 。(四)編號4 ：白色
    粉末（小塑膠量杯內採樣），1 包（3 公克），本局另予以
    編號D 。(五)編號5 ：結晶粉末（黃色方盒內採樣），1 包（
    6 公克），本局另予以編號E 。(六)編號6 ：結晶粉末（金屬
    撞臼內採樣），1 包（1 公克），本局另予以編號F 。(七)編
    號7 ：白色粉末（大型玻璃錐型瓶內採樣），1 包（1 公克
    ），本局另予以編號G 。(八)編號11：廢水（製毒後所產生）
    ，1 瓶，本局另予以編號H 。(九)編號12：安非他命成品，1
    包（80公克），本局另予以編號I 。(十)編號13：安非他命成
    品，1 包（125 公克），本局另予以編號J 。(十一)編號14：安
    非他命成品，1 包（58公克），本局另予以編號K 。(十二)編號
    15 ： 安非他命成品，1 包（26.4 5公克），本局另予以編
    號L。 其鑑定結果：(一)編號A ：經檢視為白色晶體。1.驗前
    毛重5.24公克（包裝塑膠袋重2. 71 公克）。2.(1)取0.65公
    克鑑定用罄，餘1.88公克。(2)檢出氯化鈉（NaCl；俗稱食鹽
    ）成分。(3)未檢出二級毒品「甲基安非他命」（Methamphet
    am ine）成分。(二)編號B ：經檢視為白色晶體。1.驗前毛重
    5. 04 公克（包裝塑膠袋重2.71公克）。2.(1)取0.37公克鑑
    定用罄，餘1.96公克。(2)檢出氯化鈉（NaCl；俗稱食鹽）成
    分。(3)未檢出二級毒品「甲基安非他命」（Methamphetamin
    e） 成分。(三)編號C ：經檢視為褐色晶體。1.驗前毛重2.91
    公克（包裝塑膠袋重2.82公克）。2.(1)取0.06公克鑑定用罄
    ，餘0.03公克。(2)檢出二級毒品「甲基安非他命」（Metham
    phet amine）成分。(四)編號D ：經檢視為白色粉末。1.驗前
    毛重2.97公克（包裝塑膠袋重2.74公克）。2.(1)取0.12公克
    鑑定用罄，餘0.11公克。(2)檢出苯甲酸（Benzoic Acid）成
    分。(3)未檢出二級毒品「甲基安非他命」（Methamphetamin
    e） 成分。(五)編號E ：經檢視為透明晶體。1.驗前毛重6.04
    公克（包裝塑膠袋重3.72公克）。2.(1)取0.68公克鑑定用罄
    ，餘1.64公克。(2)檢出第四級毒品：毒品先驅原料「甲基麻
    黃」（Methylephedrine） 成分(3)未檢出二級毒品「甲基
    安非他命」（Methamphetamine） 成分。(六)編號F ：經檢視
    為微量白色晶體，因量微無法有效秤重，以有機溶劑（甲醇
    ）洗滌，取其洗滌液鑑定。檢出二級毒品「甲基安非他命」
    （Me thamphetamine）、第四級毒品：毒品先驅原料「甲基
    麻黃」（Methylephedrine） 等成分。(七)編號G ：經檢視
    為微量白色粉末，因量微無法有效秤重，以有機溶劑（甲醇
    ）洗滌，取其洗滌液鑑定。未檢出二級毒品「甲基安非他命
    」（Methamphetamine） 、第四級毒品：毒品先驅原料「甲
    基麻黃」（Methylephedrine） 等成分。(八)編號H ：經檢
    視為淡黃色透明液體。1.驗前毛重428.84公克（包裝塑膠瓶
    重21 .52 公 克）。2.(1)取18.44 公克鑑定用罄，餘388.88
    公克。(2)檢出苯甲酸鈉（SodiumBenzoate）、醋酸鈉（Sodi
    umAcet ate）等成分。(3)未檢出二級毒品「甲基安非他命」
    （Meth amphetamine）、第四級毒品：毒品先驅原料「甲基
    麻黃」（Methylephedrine） 等成分。(九)編號I ：經檢視
    為米白色晶體。1.驗前毛重82.56 公克（包裝塑膠袋重5.31
    公克）。2.(1)取0.28公克鑑定用罄，餘76.9 7公克。(2)檢出
    微量二級毒品「甲基安非他命」（Methamph etamine）、微
    量第四級毒品：毒品先驅原料「甲基麻黃」（Methylephe
    drine） 等成分。(十)編號J ：經檢視為白色晶體。1.驗前毛
    重138. 27 公克（包裝塑膠袋重5.72公克）。2.(1)取0.39公
    克鑑定用罄，餘132.16公克。(2)檢出微量二級毒品「甲基安
    非他命」（Methamphetamine） 。(十一)編號K ：經檢視為米褐
    色晶體。1.驗前毛重59.96 公克（包裝塑膠袋重5.15公克）
    。2.(1)取0.28公克鑑定用罄，餘54.53 公克。(2)檢出微量二
    級毒品「甲基安非他命」（Methamphetam ine）、微量第四
    級毒品：毒品先驅原料「甲基麻黃」（Meth ylephedrine
    ）等成分。(十二)編號L ：經檢視為白色晶體。1.驗前毛重5.69
    公克（包裝塑膠袋重1.97公克）。2.(1)取0.07公克鑑定用罄
    ，餘3.65公克。(2)檢出苯甲酸（Benzoic Acid）成分。(3)未
    檢出二級毒品「甲基安非他命」（Methamphet amine）成分
    ，有內政部警政署刑事警察局97年6 月27日刑鑑字第097007
    5660號毒品鑑定書1 份在卷（附於偵卷第66頁至第67頁反面
    ）可稽。足見被告上開自白確與事實相符，自得採信，被告
    製造第二級毒品甲基安非他命未遂之犯行，已臻明確，犯行
    堪以認定，應依法論科。
二、按刑法第26條規定行為不能發生犯罪之結果，又無危險者，
    不罰。故不能未遂，係指已著手於犯罪之實行，但其行為未
    至侵害法益，且又無危險者；其雖與一般障礙未遂同未對法
    益造成侵害，然須並無侵害法益之危險，始足當之。而有無
    侵害法益之危險，應綜合行為時客觀上通常一般人所認識及
    行為人主觀上特別認識之事實（例如：行為人自信有超能力
    ，持其明知無殺傷力，但外觀完好，足使一般人均誤認有殺
    傷力之手槍殺人）為基礎，再本諸客觀上一般人依其知識、
    經驗及觀念所公認之因果法則而為判斷，既非單純以行為人
    主觀上所認知或以客觀上真正存在之事實情狀為基礎，更非
    依循行為人主觀上所想像之因果法則（例如：誤認以砂糖食
    於人可發生死亡結果）判斷認定之。若有侵害法益之危險，
    而僅因一時、偶然之原因，致未對法益造成侵害，則為障礙
    未遂，非不能未遂（最高法院97年度臺上字第351 號判決可
    資參照）。
三、本案依鑑定證人乙○○於本院審理時證述：「（問：編號I
    、J 、K 除了微量的甲基安非他命以外，先驅物質的成份也
    是微量，這樣是否可以製造出甲基安非他命？）非先驅物質
    是不能製造出甲基安非他命，製造毒品主要要選對適當的原
    料及配比才有機會製造出甲基安非他命，鑑定報告是儀器所
    得的結果，無法從儀器反推這樣是否可以製造出甲基安非他
    命，至於先驅物質為何也是微量，無法臆測。」、「（問：
    『提示扣押物品清單』這些物品是否為製造甲基安非他命所
    需要的器具及化學物質？）醋酸是氫化階段緩衝劑，鹽酸製
    毒是純化的階段，是後段的部分，硫酸鋇化鈉是不是正確的
    化學名稱，無法回答，水酸化鈉不是正確的名稱，但有硫酸
    鋇這種物質，它是用在與氯化鈀是用在氫化階段的催化劑，
    是不是硫酸鋇化鈉的誤載，我不知道，碘化鉀在傳統製毒的
    過程中，沒有見過，通常不會用到，實務上沒有見到，氫氧
    化鈉可以調整酸鹼值，可以用來毒品的純化階段，酒精是乙
    醇，和甲醇一樣可以用來純化階段的試劑、冰箱目的也是用
    來純化階段所用，用來促使安非他命的結晶、食鹽是用來純
    化階段的化學物品，目的是要使氫化階段後產生飽和現象，
    在純化階段使安非他命析出，活性碳素是用來過濾、除色除
    臭的物品、氫桶是用來中段氫化階段的所使用器具，真空幫
    浦是用來過濾的用途。」、「（問：『提示警卷所附扣案被
    告的製毒手冊並告以要旨』請說明被告製毒手冊裡面其意義
    。）第1 張是另一種製毒方法，是紅磷製毒法，也是製造安
    非他命所使用的化學試劑。第2 張傳統3 階段製安非他命毒
    品方法所使用的化學試劑。第3 張傳統3 階段製安非他命毒
    品方法所使用的化學試劑。第4 張是屬於紅磷製毒品所使用
    的化學試劑。第5 張傳統3 階段製安非他命毒品方法所使用
    的化學試劑。第6 張實務上並沒有涉獵此方面，製毒的方法
    很多，從設備與原料的使用上，添加物品的使用因人而異，
    120 度這個東西不能從溫度推測是否為製毒的方法。」、「
    （問：從扣案的證物及證物驗出的晶體，其中從編號C 黃色
    的方盒、編號E 黃色的方盒、編號F 金屬撞臼內採樣、編號
    J 送鑑定白色晶體、編號K 米色的晶體，本案的被告從這些
    製造的器具及你檢驗出的成份，是否可以判斷他是否已經製
    造出甲基安非他命？）本局鑑定毒品成份，是由核磁共振等
    儀器分析而來，無法從結果去推論是否製造出來甲基安非他
    命。」、「（問：編號F 、編號12、I 這些已經有甲基安非
    他命的成份，是否可能是被告已經製造毒品成功，還是是被
    告自己的添加物？）被告有無添加其他物品會顯示在鑑定報
    告上面，至於甲基麻黃，它不是製造甲基安非他命的原料
    ，所以無從臆測。」、「（問：甲基麻黃鹼誤是什麼物品？
    ）麻黃素是甲基安非他命的原料，甲基麻黃是製造氮氮二
    甲基安非他命的原料，兩者都是毒品的先驅原料。」、「（
    問：麻黃素用來製造甲基安非他命，有無可能產生甲基麻黃
    ？）製造甲基安非他命有時會有殘留麻黃素，原因是反應
    不完全，但是我沒有看過製造甲基安非他命殘留甲基麻黃
    。」、「（問：氮氮二甲基安非他命是管制毒品？）是的，
    是屬於第二級毒品。」、「（問：本件扣案的物品裡面有無
    檢出氮氮二甲基安非他命？）有檢測，但是沒有檢出氮氮二
    甲基安非他命。」、「（問：有無可能製造甲基安非他命過
    程中摻入甲基安非他命成品的作法？）過去案例中，有的被
    告有這樣的抗辯，但實務上鑑定儀器分析沒有辦法判斷是否
    添加甲基安非他命進去。」、「（問：如果在製造甲基安非
    他命的過程中，添加甲基安非他命，從儀器上是否可以檢驗
    出甲基安非他命的成份？）如果有樣品內甲基安非他命的物
    質，儀器就可以檢驗出甲基安非他命。」、「（問：檢出是
    製造成品的檢出，還是添加物的檢出？）儀器無法判斷這個
    問題。」、「（問：製造甲基安非他命的過程中，是否需要
    添加甲基安非他命？）學理上是不需要的。」、「（問：我
    現有扣案的原料、器具，是否有辦法做到純度的甲基安非他
    命？）『審判長提示本案扣押物品清單』就剛才所看到的器
    具及鑑定報告內容，有部分東西是有欠缺的，例如前段裡面
    沒有亞硫醯二氯、中段裡面也沒有學理上是會用氯化鈀作催
    化劑，也沒有純化階段的不銹鋼鍋，因為純化階段要加入鹽
    酸，使甲基安非他命產生結晶，用不銹鋼鍋避免容器腐蝕。
    」等語以觀，被告已著手於製造甲基安非他命之實行，縱因
    原料不足、技術欠缺，或製造工具不全等因素，致未克其功
    ，應屬障礙未遂，而非不能未遂至明。再者警方於製造現場
    並未查獲製造甲基安非他命所需亞硫醯二氯、氯化鈀及不銹
    鋼鍋等原料及工具一節，此有臺灣臺中地方法院檢察署扣押
    物品清單、內政部警政署刑事警察局97年6 月27日刑鑑字第
    0970075660號毒品鑑定書各1 份在卷（見偵卷第53頁至第56
    頁、第66頁至第67頁反面）可稽，足證被告製造甲基安非他
    命之犯行，應屬未遂。是其所辯稱：扣案物中驗出殘留微量
    甲基安非他命成份，是伊製造過程中所摻入，以提高不良成
    品的純度所致等語，自非無據，尚堪採信。故檢察官認被告
    已遂行製造甲基安非他命之犯行，依現有證據及上開論述，
    尚難認為實在。
四、查甲基安非他命係毒品危害防制條例第2 條第2 項第2 款所
    稱之第二級毒品，被告甲○○業已著手製造甲基安非他命，
    但因未能順利製成即遭查獲而未能遂行，是核其所為，係犯
    毒品危害防制條例第4 條第6 項、第2 項之製造第二級毒品
    未遂罪。被告曾犯竊盜等案件，經本院於93年5 月10日以93
    年度易字第276 號判處有期徒刑5 月、3 月，應執行有期徒
    刑6 月確定，於95年12月17日執行完畢出監，有臺灣高等法
    院被告前案紀錄表及刑案資料查註記錄表在卷可按。其受有
    期徒刑之執行完畢，5 年內故意再犯本件法定本刑有期徒刑
    以上之罪，為累犯，除法定本刑為無期徒刑部分依法不得加
    重外，餘則依法加重其刑。被告已著手實行製造甲基安非他
    命之行為，然尚未製造完成甲基安非他命之行為即遭查獲，
    為障礙未遂犯，應依刑法第25條第2 項之規定，按製造第二
    級毒品罪既遂犯之刑減輕之，並依法先加而後減。爰審酌被
    告正值壯年，四肢健全，不思從事正當工作安分守己，僅圖
    謀製成毒品後販售他人取得之高額獲利，即率然從事製造甲
    基安非他命之犯行，倘其日後製造甲基安非他命完成流入市
    面，將嚴重戕害社會大眾身心健康，被告犯罪所生潛在危害
    甚為嚴重，惟念及被告於本院準備及審理時坦承犯行，且未
    達成製造甲基安非他命之程度，及其犯罪動機、目的、手段
    、智識程度等一切情狀，量處如主文所示之刑，以示懲儆。
    檢察官雖對被告具體求處15年，併科罰金100 萬元及諭知刑
    前強制工作等語，惟本院認被告係犯製造第二級毒品未遂罪
    ，非構成製造第二級毒品既遂罪，及其所造成之危害及上開
    等情狀，以量處如主文所示之刑為適當，公訴人之求刑，稍
    嫌過重。
五、按毒品危害防制條例第18條第1 項規定，得諭知沒收並銷燬
    之者，以查獲之毒品及專供製造或施用毒品之器具為限，並
    不及於毒品之外包裝。而毒品外包裝既係用於包裹毒品，防
    其裸露、潮濕，便於攜帶販賣，亦係供販賣毒品所用之物，
    應依毒品危害防制條例第19條第1 項之規定宣告沒收之，方
    屬適法（最高法院92年度台上字第1288號、93年度台上字第
    1733判決可資參照）。扣案如附表一編號37、編號40、編號
    43至編號45、編號47所示之甲基安非他命（不含容器、金屬
    撞臼、包裝袋），經檢驗結果確實殘留含有第二級毒品甲基
    安非他命成分，業詳如前述，均應依毒品危害防制條例第18
    條第1 項前段規定，諭知沒收銷燬之（其包裝容器，依科學
    之方法衡情自可與毒品剝離，有最高法院93年度4034號判決
    及臺灣高等法院高雄分院93年度上重更(一)字第15號判決足資
    參照），而送鑑驗耗損部分即無庸再諭知沒收銷燬。另如附
    表一編號1 至編號36、編號38、編號39、編號41至編號43、
    編號45、編號46、編號47所示之物（不含附表一編號37、編
    號40、編號43至編號45、編號47所示之物，其上所殘留微量
    甲基安非他命成分），分別係供製造甲基安非他命所用、所
    得之物或包裝、盛裝甲基安非他命之物，已如前述，均應依
    毒品危害防制條例第19條第1 項規定，宣告沒收。又上開物
    品均已扣案，應無全部或一部不能沒收之情形，自無庸再依
    毒品危害防制條例第19條第1 項後段諭知追徵其價額或以其
    財產抵償之必要（最高法院95年度台上字第5106號刑事判決
    參照）。
六、扣案附表二編號1 所示之吸食器3 組、附表二編號2 至編號
    4 所示之行動電話3 組，均無證據證明係被告供製造甲基安
    非他命聯絡所用之物，均不予宣告沒收之諭知。至於附表二
    編號4 、編號5 所示海洛因2 包，並非供本案犯罪所用之物
    ，且被告持有上開海洛因2 包之犯行，業據檢察官另案向本
    院聲請簡易判決一節，亦有臺灣臺中地方法院檢察署檢察官
    97年度偵字第13539 號聲請簡易判決處刑書1 份在卷（見本
    院卷第26頁至第27頁）可稽，故上述海洛因，依法自不得宣
    告沒收，附此敘明。
據上論結，應依刑事訴訟法第299 條第1 項前段，毒品危害防制
條例第4 條第6 項、第2 項、第18條第1 項前段、第19條第1 項
，刑法第11條前段、第25條第2 項，第47條，判決如主文。
本案經檢察官丙○○到庭執行職務
中    華    民    國    97    年    11    月    10    日
           刑事第九庭  審判長  法  官  施慶鴻
                               法  官  何世全
                               法  官  楊萬益
如不服本判決，應於收受送達後10日內向本院提出上訴書狀（應
敘述具體理由並附繕本）。
上訴書狀如未敘述理由，應於上訴期間屆滿後20日內補提理由書
於本院。
                                書記官  譚系媛
中    華    民    國    97    年    11    月    10    日
附錄本案論罪科刑法條：
毒品危害防制條例第4條
製造、運輸、販賣第一級毒品者，處死刑或無期徒刑；處無期徒
刑者，得併科新臺幣1千萬元以下罰金。
製造、運輸、販賣第二級毒品者，處無期徒刑或7年以上有期徒
刑，得併科新臺幣7百萬元以下罰金。
製造、運輸、販賣第三級毒品者，處5年以上有期徒刑，得併科
新臺幣5百萬元以下罰金。製造、運輸、販賣第四級毒品者，處3
年以上10年以下有期徒刑，得併科新臺幣3百萬元以下罰金。
製造、運輸、販賣專供製造或施用毒品之器具者，處1年以上7年
以下有期徒刑，得併科新臺幣1百萬元以下罰金。
前五項之未遂犯罰之。
 附表一：
┌─┬─────────┬───┬────┬───────┐
│編│   物 品 名 稱    │數  量│所 有 人│ 備        註 │
│號│                  │      │        │              │
├─┼─────────┼───┼────┼───────┤
│1 │醋酸              │12罐  │甲○○  │              │
├─┼─────────┼───┼────┼───────┤
│2 │醋酸鈉            │9罐   │同上    │              │
├─┼─────────┼───┼────┼───────┤
│3 │鹽酸              │7罐   │同上    │              │
├─┼─────────┼───┼────┼───────┤
│4 │硫酸鋇化鈉        │3罐   │同上    │              │
├─┼─────────┼───┼────┼───────┤
│5 │水酸化鈉          │1罐   │同上    │              │
├─┼─────────┼───┼────┼───────┤
│6 │碘化鉀            │1罐   │同上    │              │
├─┼─────────┼───┼────┼───────┤
│7 │氫氧化鉀          │1罐   │同上    │              │
├─┼─────────┼───┼────┼───────┤
│8 │酒精              │1罐   │同上    │              │
├─┼─────────┼───┼────┼───────┤
│9 │甲醇              │1罐   │同上    │              │
├─┼─────────┼───┼────┼───────┤
│10│測試紙            │8盒   │同上    │              │
├─┼─────────┼───┼────┼───────┤
│11│容器（結晶容器）  │20個  │同上    │              │
├─┼─────────┼───┼────┼───────┤
│12│過濾布（吸水用）  │5張   │同上    │              │
├─┼─────────┼───┼────┼───────┤
│13│過濾網            │5支   │同上    │              │
├─┼─────────┼───┼────┼───────┤
│14│量杯              │5個   │同上    │              │
├─┼─────────┼───┼────┼───────┤
│15│搖台              │1個   │同上    │              │
├─┼─────────┼───┼────┼───────┤
│16│電磁爐            │1台   │同上    │              │
├─┼─────────┼───┼────┼───────┤
│17│撞臼              │1組   │同上    │              │
├─┼─────────┼───┼────┼───────┤
│18│壓克力接著劑      │1罐   │同上    │              │
├─┼─────────┼───┼────┼───────┤
│19│溫度計            │2支   │同上    │              │
├─┼─────────┼───┼────┼───────┤
│20│攪棒              │1支   │同上    │              │
├─┼─────────┼───┼────┼───────┤
│21│活性碳素          │6包   │同上    │              │
├─┼─────────┼───┼────┼───────┤
│22│過濾紙            │6盒   │同上    │              │
├─┼─────────┼───┼────┼───────┤
│23│電子磅秤          │2台   │同上    │              │
├─┼─────────┼───┼────┼───────┤
│24│黑粉              │23公克│同上    │              │
├─┼─────────┼───┼────┼───────┤
│25│製毒手冊          │6張   │同上    │              │
├─┼─────────┼───┼────┼───────┤
│26│苯甲酸            │5.69公│同上    │驗餘毛重3.65公│
│  │                  │克    │        │克            │
├─┼─────────┼───┼────┼───────┤
│27│真空幫浦          │1台   │同上    │              │
├─┼─────────┼───┼────┼───────┤
│28│快速爐            │2台   │同上    │              │
├─┼─────────┼───┼────┼───────┤
│29│氫桶              │3桶   │同上    │              │
├─┼─────────┼───┼────┼───────┤
│30│氫氣              │1桶   │同上    │              │
├─┼─────────┼───┼────┼───────┤
│31│漏斗              │2組   │同上    │              │
├─┼─────────┼───┼────┼───────┤
│32│食鹽              │25公斤│同上    │              │
├─┼─────────┼───┼────┼───────┤
│33│丙酮              │3桶   │同上    │              │
├─┼─────────┼───┼────┼───────┤
│34│冰箱              │1台   │同上    │              │
├─┼─────────┼───┼────┼───────┤
│35│氯化鈉（白色晶體）│驗餘1.│同上    │內政部警政署刑│
│  │                  │88公克│        │事警察局鑑定書│
│  │                  │      │        │所載編號A     │
├─┼─────────┼───┼────┼───────┤
│36│氯化鈉（白色晶體）│驗餘1.│同上    │內政部警政署刑│
│  │                  │96公克│        │事警察局鑑定書│
│  │                  │      │        │所載編號B     │
├─┼─────────┼───┼────┼───────┤
│37│甲基安非他命（褐色│驗餘0.│同上    │內政部警政署刑│
│  │晶體）            │03公克│        │事警察局鑑定書│
│  │                  │      │        │所載編號C     │
├─┼─────────┼───┼────┼───────┤
│38│苯甲酸（白色粉末）│驗餘0.│同上    │內政部警政署刑│
│  │                  │11公克│        │事警察局鑑定書│
│  │                  │      │        │所載編號D     │
├─┼─────────┼───┼────┼───────┤
│39│甲基麻黃（透明晶│驗餘1.│同上    │內政部警政署刑│
│  │體）              │64公克│        │事警察局鑑定書│
│  │                  │      │        │所載編號E     │
├─┼─────────┼───┼────┼───────┤
│40│微量甲基安非他命、│均量微│同上    │內政部警政署刑│
│  │甲基麻黃（微量白│無法有│        │事警察局鑑定書│
│  │色晶體）          │效秤量│        │所載編號F     │
│  │                  │      │        │              │
├─┼─────────┼───┼────┼───────┤
│41│未檢出甲基麻黃、│量微無│同上    │內政部警政署刑│
│  │甲基麻黃等成分（│法有效│        │事警察局鑑定書│
│  │白色粉末）        │秤量  │        │所載編號G     │
├─┼─────────┼───┼────┼───────┤
│42│苯甲酸鈉、醋酸鈉等│驗餘38│同上    │內政部警政署刑│
│  │成分（淡黃色透明液│8.88公│        │事警察局鑑定書│
│  │體）              │克    │        │所載編號H     │
├─┼─────────┼───┼────┼───────┤
│43│微量甲基安非他命、│驗餘76│同上    │內政部警政署刑│
│  │微量甲基麻黃等成│.97 公│        │事警察局鑑定書│
│  │分（米白色晶體）  │克    │        │所載編號I     │
├─┼─────────┼───┼────┼───────┤
│44│微量甲基安非他命（│驗餘13│同上    │內政部警政署刑│
│  │白色晶體）        │2.16公│        │事警察局鑑定書│
│  │                  │克    │        │所載編號K     │
├─┼─────────┼───┼────┼───────┤
│45│微量甲基安非他命、│驗餘54│同上    │內政部警政署刑│
│  │微量甲基麻黃等成│.53 公│        │事警察局鑑定書│
│  │分（米褐色晶體）  │克    │        │所載編號L     │
├─┼─────────┼───┼────┼───────┤
│46│苯甲酸（白色晶體）│驗餘3.│同上    │內政部警政署刑│
│  │                  │65公克│        │事警察局鑑定書│
│  │                  │      │        │所載編號M     │
├─┼─────────┼───┼────┼───────┤
│47│甲基安非他命1包   │毛重1.│同上    │被告製造甲基安│
│  │                  │6 公克│        │非他命比對使用│
└─┴─────────┴───┴────┴───────┘
 附表二：
┌─┬─────────┬───┬────┬───────┐
│編│  物  品  名  稱  │數  量│所 有 人│ 備         註│
│號│                  │      │        │              │
├─┼─────────┼───┼────┼───────┤
│1 │  吸食器          │3組   │甲○○  │              │
├─┼─────────┼───┼────┼───────┤
│2 │行動電話（ANY CALL│      │        │              │
│  │）                │1組   │同上    │              │
│  │號碼0000000000    │      │        │              │
│  │序號00000000000000│      │        │              │
│  │13                │      │        │              │
├─┼─────────┼───┼────┼───────┤
│3 │行動電話（SONY）  │1組   │同上    │              │
│  │號碼0000000000    │      │        │              │
│  │序號00000000000000│      │        │              │
│  │109               │      │        │              │
├─┼─────────┼───┼────┼───────┤
│4 │行動電話（威寶）  │1組   │同上    │              │
│  │號碼0000000000    │      │        │              │
│  │序號00000000000000│      │        │              │
│  │6                 │      │        │              │
├─┼─────────┼───┼────┼───────┤
│5 │海洛因1包         │淨重0.│同上    │              │
│  │                  │28公克│        │              │
├─┼─────────┼───┼────┼───────┤
│6 │海洛因1包         │淨重0.│同上    │              │
│  │                  │14公克│        │              │
└─┴─────────┴───┴────┴───────┘


司法院資訊處製作；財團法人民間司法改革基金會備份。
